臺灣桃園地方法院民事判決　　　　　　　 94年度訴字第257號
原　　　告　甲○○
送達代收人　乙○○
被　　　告　丙○○
上列當事人間請求損害賠償事件，本院於民國94年5 月17日辯論
終結，判決如下：
    主  文
被告應給付原告新台幣貳拾萬伍仟肆佰捌拾陸元，及自民國94
年1 月14日起至清償日止按年息5%計算之利息。
原告其餘之訴駁回。
訴訟費用由被告負擔二分之一；餘由原告負擔。
本判決第1 項原告得假執行；但被告如以新台幣貳拾萬伍仟肆
佰捌拾陸元預供擔保，免為假執行。
原告其餘假執行之聲請駁回。
    事  實
甲、原告方面：
一、聲明：
  (一)被告應給付原告新台幣（下同）487,646 元，及自本件起訴
    狀繕本送達之翌日起至清償日止，按年息5%計算之利息。
  (二)願供擔保請准宣告假執行。
二、陳述：
  (一)被告於民國93年8 月23日上午8 時20分許，無駕駛執照而駕
    駛車號7G-1891 號自小客車，在桃園縣桃園市○○路靠近同
    市○○街路口處，欲由路旁停車處往道路中央行駛時，應注
    意左方來車，隨時採取必要之安全措施，以免發生危險，依
    當時天候為晴，道路上並無障礙、視距良好等情形，並無不
    能注意之情事，適原告騎乘車號MOA-788 號機車直行經過該
    處，被告竟疏未注意，未讓直行在旁之原告先行，即將自小
    客車駛入道路中央，自小客車之左後方因而與原告之機車擦
    撞，致原告人車倒地（下稱本件車禍事件）；原告因此受有
    右股骨轉子下骨折之傷害，經送醫急救，並住院治療。
  (二)本件交通事故經送鑑定結果認車禍之肇事原因為被告之過失
    所造成，原告自得依侵權行為之法律關係請求被告賠償損害
    。原告受傷後，支出醫療費22,361元、救護車車資1,480 元
    ，住院期間行動不便由他人看護支出看護費18,900元。又因
    本起事故致原告在家中休養約3 個月，以原告月薪30,915元
    計算，共損失薪資92,745元。原告因本件車禍受傷多處，生
    理、心理所受創傷嚴重，故請求被告賠償精神慰撫金350,00
    0 元。
三、證據：提出交通事故證明書、診斷證明書、交通事故現場圖
    、道路交通事故初步分析研判表、台灣省桃園縣區車輛行車
    事故鑑定委員會（下稱行車事故鑑定委員會）鑑定意見書、
    薪資明細表等影本各1 份及醫療費用收據影本11紙等為證。
乙、被告方面：
一、聲明：原告之訴及假執行之聲請均駁回；如受不利判決，願
    供擔保請准宣告免為假執行。
二、陳述：對於本件車禍事件之事實經過不爭執，惟本件車禍事
    件之發生係因原告車速過快所致；至於原告支出的救護車車
    資1,480 元、醫療費用22,361元、看護費18,900元及薪資損
    失3 個月92,745元等部分，均無意見。惟就原告請求之精神
    慰撫金350,000 元，顯然過高。
    理  由
一、原告於訴訟中將請求薪資損失部分由123,660 元減縮為92,7
    45元，因係減縮應受判決事項之聲明，核與民事訴訟法第25
    5 條第1 項第3 款之規定相符，應予允許。
二、原告主張本件車禍事件之發生，是因被告無照駕車且未讓直
    行車先行所造成；有交通事故證明書、交通事故現場測圖、
    道路交通事故初步分析研判表、行車事故鑑定意見書等為證
    ，而被告亦不否認其係無照駕車一節，故原告之主張，自堪
    採信。
三、雖被告另稱因原告車速過快才會發生車禍，原告亦有過失云
    云。惟本件車禍事件之鑑定結果為：「肇事經過：丙○○無
    照駕駛自小客車於93年8 月23日8 時20分許，由桃園市○○
    路○○街口路旁停車格起駛，適有甲○○駕駛重機車同向沿
    中正路駛至，二車碰撞而肇事。鑑定意見：丙○○無照駕駛
    自小客車未注意前後左右無來車由路旁起駛為肇事原因；甲
    ○○無肇事因素。」有行車事故鑑定委員會之鑑定報告書在
    卷可參，被告對此亦不爭執，可見本件車禍事故是肇因於被
    告無照駕駛且未注意左後方來車，逕自路旁停車處往道路中
    央駛入所造成，而原告騎車直行駛近時，顯無從閃避致與被
    告之自小客車擦撞，原告要無過失可言甚明；被告除空言辯
    稱原告亦有過失外，均未提出任何相關事證以供本院參酌，
    故其上開辯解，要無可採。
四、按汽車、機車或其他非依軌道行駛之動力車輛，在使用中加
    損害於他人者，駕駛人應賠償因此所生之損害，為民法第19
    1 條之2 前段所規定。本件被告駕車因過失擦撞原告之機車
    ，致原告人車倒地後身體受有傷害，原告之受傷與被告之過
    失間，顯有相當因果關係，是原告依侵權行為之法律規定，
    請求被告負損害賠償責任，洵屬有據。又按不法侵害他人之
    身體或健康者，對於被害人因此喪失或減少勞動能力或增加
    生活上之需要時，應負損害賠償責任；不法侵害他人之身體
    、健康、名譽、自由、信用、隱私、貞操，或不法侵害其他
    人格法益而情節重大者，被害人雖非財產上之損害，亦得請
    求賠償相當之金額，分別為民法第193 條第1 項、第195 條
    第1 項前段所明定。是原告就其所受損害，請求被告賠償，
    自應准許，惟其請求各項費用，是否均應准許，則分述如下
    ：
  (一)醫療費部分：原告主張因車禍受有右股骨轉子下骨折等傷害
    ，經送醫救治，支出救護車車資1,480 元及醫療費22,361元
    ，有忠孝救護車有限公司派車單、敏盛醫院醫及長庚醫院之
    醫療收據等可稽，為被告所不爭執。而原告上開收據載明治
    療費別，已扣除健保給付之費用，且屬治療上之必要費用，
    故此部分共23,841元，應由被告賠償。
  (二)看護費部分：原告於93年8 月23日至同年9 月1 日住院期間
    因行動不便需他人看護，支出看護費18,900元，有長庚醫院
    看護費用價額價、支出看護費之收據等為證，被告亦不爭執
    ，故此部分之請求，應予准許。
  (三)受傷後減少工作所得之損失部分：原告主張每月薪資30,915
    元，因本件車禍事故受傷在家休養約3 個月之久，損失3 個
    月薪資共92,745元。原告月薪確為30,915元，有薪資單為憑
    ，被告亦同意賠償原告3 個月之薪資損失，故原告請求受有
    3 個月薪資損失共92,745元部分，即屬可採，應由被告賠償
    。
  (四)精神慰撫金部分：原告主張因本件車禍受傷多處，生理、心
    理均受創傷，故請求350,000 元之精神慰撫金賠償。按不法
    侵害他人之人格權，被害人受有非財產上損害，請求加害人
    賠償相當金額之慰撫金時，法院對於慰撫金之量定，應斟酌
    實際加害情形、所造成之影響、被害人痛苦之程度、兩造之
    身分地位經濟情形及其他各種狀況，以核定相當之數額。原
    告既受有前述之傷害，其生理、心理必然受有痛苦，然審酌
    兩造之身分地位、智識水準，及原告所受痛苦等之一切情狀
    ，原告請求350,000 元非財產上之損害賠償，尚屬過高，本
    院審酌後，認應以100,000 元為適當，是原告於此範圍內之
    請求，為有理由，應予准許，逾此部分之請求，則屬無據，
    應予駁回。
  (五)從而原告可得請求之金額，醫療費為23,841元、看護費為18
    ,900 元 、減少工作所得之損失為92,745元、精神慰撫金為
    100,000 元，共計235,486 元。
五、綜上所述，原告依侵權行為之法律關係，請求被告賠償所受
    損害，於235,486 元之範圍內，為有理由，應予准許，逾此
    範圍之請求，為無理由，應予駁回。再原告請求自本件起訴
    狀繕本送達被告之翌日即94年1 月14日起至清償日止，按年
    息5%計算之利息，經核亦無不合，應併予允許，附此敘明。
六、本件判決所命被告給付之金額未逾50萬元，依民事訴訟法第
    389 條第1 項第5 款規定，應依職權宣告原告得假執行，惟
    被告已陳明如受不利判決，願供擔保請准免為假執行，經核
    於法並無不合，爰酌定相當之擔保金額併予宣告之。
七、本件判決之基礎已臻明確，兩造其餘之攻擊、防禦方法及舉
    證，核與判決之結果無影響，毋庸一一論列，併此敘明。
八、據上論結，本件原告之訴為一部有理由，一部無理由，依民
    事訴訟法第79條前段、第389 條第1 項第5 款、第392 條第
    2 項，判決如主文。
中　　華　　民　　國　　94　　年　　5 　　月　　31　　日
                            民事第三庭    法　官　潘進柳
以上正本係照原本作成
如對本判決上訴，須於判決送達後20日內向本院提出上訴狀
中　　華　　民　　國　　94　　年　　5 　　月　　31　　日
                                          書記官　卓清和
